【裁判字號】    97,抗,509
【裁判日期】    970331
【裁判案由】    假扣押
【裁判全文】
臺灣高等法院民事裁定                   97年度抗字第509號
抗  告  人  永豐餘工業用紙股份有限公司
法定代理人  甲○○
上列抗告人與相對人群錩實業有限公司間假扣押事件，對於中華
民國97年3月11日臺灣桃園地方法院97年度裁全字第1244號裁定
，提起抗告，本院裁定如下：
      主      文
原裁定廢棄。
抗告人以新台幣壹拾萬玖仟元為相對人供擔保後，得對相對人
之財產在新台幣肆拾壹萬肆仟玖佰捌拾壹元之範圍內為假扣押。
相對人如為聲請人供擔保金新台幣肆拾壹萬肆仟玖佰捌拾壹元後
，得免為或撤銷假扣押。
聲請及抗告費用由相對人負擔。
      理      由
一、按債權人就金錢請求或得易為金錢請求之請求，欲保全強制
    執行者，得聲請假扣押；假扣押，非有日後不能強制執行或
    甚難執行之虞者，不得為之；應在外國為強制執行者，視為
    有日後甚難執行之虞；請求及假扣押之原因，應釋明之；前
    項釋明如有不足，而債權人陳明願供擔保或法院認為適當者
    ，法院得定相當之擔保，命供擔保後為假扣押，為92年2月7
    日總統令修正公布之民事訴訟法第522條第1項、第523條及
    第526條第1項、第2項所明定。是請求及假扣押之原因，債
    權人如未先為釋明，縱就債務人所應受之損害供法院所定之
    擔保者，亦不得命為假扣押，必因釋明而有不足，並經債權
    人陳明願供擔保或法院認為適當者，始得命供擔保後為假扣
    押。又所謂假扣押之原因，係指日後有不能強制執行或甚難
    執行之虞，或應在外國為強制執行之情形，如債務人浪費財
    產，增加負擔，或就其財產為不利益之處分，將成為無資力
    之狀態，或將移住遠地、逃匿無蹤、隱匿財產等。而債權人
    之本案債權是否確實存在，於保全程序法院不得為實體上之
    審認，應從形式上審查。
二、抗告人於原法院聲請及抗告意旨略以：相對人於民國96年11
    間陸續向抗告人購買紙類用品，貨款債務共計新台幣（下同
    ）414,981元，相對人雖曾簽發面額為391,020元之支票乙紙
    予抗告人，惟經抗告人屆期提示卻遭以存款不足為由退票而
    未獲付款，嗣相對人提出還款切結書，允諾於97年3月16日
    償還完畢，然迄未履行，抗告人復於97年2月26日寄發存證
    信函催告相對人清償債務，亦未獲置理，相對人顯有欺瞞抗
    告人且隱匿財產之情事，原裁定駁回抗告人之假扣押聲請，
    顯有違誤，爰提起抗告，請求廢棄原裁定等語。
三、查抗告人就其所主張之請求及假扣押原因，於原法院係提出
    專用發票、發票資料查詢、送貨憑單、支票暨退票理由單影
    本為釋明方法（見原審卷第6至15頁），已足使本院產生抗
    告人就關於請求原因之主張大概如是之心證。而抗告人就假
    扣押原因於本院復提出還款切結書、存證信函暨回執影本為
    證，審之相對人既提出還款切結書承諾於97年3月16日清償
    完竣，惟迄今仍未履行，則相對人脫產圖免強制執行，確屬
    可能，應認抗告人已為假扣押原因釋明之提出。又縱抗告人
    對其請求及日後有不能強制執行之虞之假扣押原因，其釋明
    尚有欠缺，然抗告人既已陳明願供擔保以代釋明，該項擔保
    復足為相對人之財產因假扣押受有損害之賠償，仍應認足補
    釋明之欠缺，其請求自應准許。原法院駁回抗告人假扣押之
    聲請，尚有未洽。抗告意旨指摘原裁定不當，求予廢棄，為
    有理由，應由本院將原裁定廢棄，酌定抗告人應供擔保之金
    額，准許抗告人假扣押之聲請。
四、據上論結，本件抗告為有理由，爰裁定如主文。
中    華    民    國    97    年    3     月    31    日
                    民事第四庭
                        審判長法  官  張劍男
                              法  官  翁昭蓉
                              法  官  彭昭芬
正本係照原本作成。
不得抗告。
中    華    民    國    97    年    4     月    2     日
                              書記官  董曼華


司法院資訊處製作；財團法人民間司法改革基金會備份。
